臺灣新竹地方法院民事判決　九十二年度再易字第八號
　　再審原告　 丙○○
　　再審被告　 乙○○
　　　　　　 　戊○○( 即劉.
　　　　　　　　　　　　 住新.
　　　　　　　 丁○○( 即劉.
　　　　　 　　劉雁茹( 即劉.
　　　　　　　 劉宇宸( 即劉.
　　兼右四人
　　法定代理人 甲○○( 即劉.
右當事人間請求確認本票債權不存在事件，再審原告對於中華民國九十二年六月六日
本院九十一年度簡上字第四○號確定判決，提起再審之訴，本院判決如左：
    主    文
再審之訴駁回。
再審訴訟費用由再審原告負擔。
    事    實
甲、再審原告方面：
一、聲明：求為判決：
  (一)本院九十一年度簡上字第四○號民事確定判決應予廢棄。
  (二)再審被告在第一審之訴駁回。
  (三)再審及前審訴訟費用均由再審被告共同負擔。
二、陳述：
  (一)查原確定判決廢棄第一審判決，改判確認再審原告持有再審被告所共同簽發如
      附表一所示之本票債權不存在，無非係以(略)：支票固為無因證券，票據債務
      人不得以自己與發票人或執票人前手間所存在之抗辯事由對抗執票人。然發票
      人非不得以自己與執票人間所存之抗辯事由對抗執票人，此觀票據法第十三條
      本文之反面解釋自明。又如發票人一旦提出其基礎原因關係不存在之對人抗辯
      ，執票人自應就該基礎原因關係存在之積極事實，負舉證責任。本件被上訴人
      固主張伊係因借款予上訴人而直接收受系爭支票，而上訴人則否認之，提出其
      基礎原因關係不存在之對人的抗辯，則被上訴人對於已交付借款、消費借貸關
      係有效成立之積極事實，自應負舉證責任( 最高法院八十七年度臺上字第一六
      ○一號判決可資參照 )。查依再審原告先前分別對再審被告乙○○提起給付票
      款之民事事件及對再審被告乙○○、訴外人陳昌煥告訴詐欺之刑事案件時之主
      張觀之( 本院八十七年度促字第五二○七號、八十七年度竹東簡字第一○七號
      及臺灣新竹地方法院檢察署八十七年度偵字第七三九七號 )，再審原告顯係認
      訴外人陳昌煥持再審被告乙○○所簽發之如附表二所示六紙支票向再審原告借
      款新臺幣( 下同 )三百零五萬一千元，即借款人為訴外人陳昌煥，此核與訴外
      人陳昌煥於被訴前開詐欺之案件偵查中到庭供稱情節相符，自堪認持如附表二
      所示支票向再審原告借款三百零五萬一千元之人為訴外人陳昌煥，而非劉達豊
      。雖訴外人陳昌煥於原審證稱本件借款人為劉達豊，然查，陳昌煥前揭證言顯
      與其被訴詐欺案件偵查中到庭所為係其向再審原告借款之陳述不符，本院參酌
      本件借款人為何人顯影響陳昌煥是否須就系爭借款負責，故其與劉達豊間自具
      有利害相左之關係，而陳昌煥遭再審原告告訴刑事詐欺時，攸關陳昌煥是否須
      擔負詐欺之刑事責任，如其果僅係代劉達豊向再審原告借款，其所借之款項均
      如數交付予劉達豊，則衡情，陳昌煥當會在該詐欺案之偵查中供述前開情節以
      卸免其責任，但陳昌煥卻未為上情之陳情，反承認伊為借款人，在在均足以認
      定本件之借款人為陳昌煥甚明。故而，陳昌煥於原審所為之前揭證言顯無從作
      為認定再審被告劉達豊為本件借款人之依據。
  (二)原確定判決認定系爭三百零五萬一千元之借款乃訴外人陳昌煥向再審原告所借
      ，與再審被告劉達豊無關，再審原告既無法舉證證明與再審被告劉達豊間有消
      費借貸關係存在及交付借款之事實，則再審被告提出其票據基礎原因關係不存
      在之對人抗辯自屬可信，從而，乃為再審原告敗訴之判決，固非無見，然查：
      訴外人陳昌煥於地院一審證稱：「( 是否認識兩造？因何事認識？ )認識。我
      是因本件乙○○的票跳票才認識乙○○，我有拿乙○○的票向丙○○調現，是
      劉達豊拿乙○○的票拜託我調現，我才向丙○○調現，錢是劉達豊拿走，這樣
      的情形陸陸續續好幾次有兩三年以上，錢是劉達豊借的，之前有借有還，後來
      出問題的有三百多萬。」等語( 見一審卷九十年九月十九日言詞辯論筆錄 )。
      參酌再審被告乙○○於地院一審亦自承：「．．．我有借票給劉達豊，劉達豊
      說是要生意上往來週轉用．．．」等語( 見同上卷九十一年二月六日言詞辯論
      筆錄 )。足徵再審被告劉達豊確曾持再審被告乙○○簽發之六紙支票，委託陳
      昌煥向再審原告借款，所借得之款項亦均供再審被告劉達豊個人生意週轉之用
      甚明。再者，再審被告劉達豊於一審供稱：「我之前不認識被告，沒有向被告
      借過錢，也沒有向陳昌煥借過錢，都是陳昌煥向我借錢，我曾向乙○○借過票
      ，是借票要給陳昌煥用，我曾受陳昌煥之託匯款給丙○○，曾開過兩次本票給
      被告，其中一次是五、六張，另一次不記得，．．．被告曾經還本票給我．．
      ．」等語，佐以再審被告乙○○於一審供稱：「．．．開本票是在劉達豊家，
      現場劉達豊、被告、陳先生都在場，劉達豊要我在本票上簽名，他說會對我負
      責，所以我才簽，且被告說我不簽的話，他不收本票，所以我才簽。．．．」
      ( 見一審九十一年二月六日言詞辯論筆錄 )等語觀之。則再審被告劉達豊既自
      承再審原告曾退還本票予伊，苟非訴外人陳昌煥確曾將借得之款項交付予再審
      被告劉達豊使用，且再審被告劉達豊曾清償與本票所載金額相符之款項予再審
      原告，何以再審原告會退還本票予再審被告劉達豊？再審被告乙○○又豈會供
      稱劉達豊要伊在本票上簽名，並說會對伊負責？是退萬步言，縱認原確定判決
      認定系爭三百零五萬一千元之借款乃訴外人陳昌煥向再審原告所借，惟依上開
      證人及再審被告乙○○、劉達豊二人所為之陳述觀之，亦足以推斷再審被告劉
      達豊確曾持再審被告乙○○簽發之六紙支票，委託證人陳昌煥向再審原告借款
      ，所借得之款項亦均係供再審被告劉達豊個人生意週轉之用，則證人陳昌煥與
      再審被告劉達豊之間顯另有一委任借款之關係存在。是證人陳昌煥受再審被告
      劉達豊委託出面向再審原告借款，陳昌煥因處理借款之委任事務而對再審原告
      負擔必要之債務，依民法第五百四十六條第二項之規定，陳昌煥得請求再審被
      告劉達豊代其清償負欠再審原告之借款債務，故再審被告劉達豊為履行其對陳
      昌煥之代償義務，而簽發系爭本票予再審原告，亦有第三人清償之票據原因關
      係存在。原確定判決徒以證人陳昌煥於一審所證稱之內容，與其在前開詐欺案
      件偵查中到庭所為係其向再審原告借款之陳述不符；且陳昌煥與再審被告劉達
      豊間有利害相左之關係，在其遭再審原告告訴刑事詐欺時，攸關陳昌煥是否須
      負擔詐欺之刑事責任時，亦未供稱再審被告劉達豊為系爭借款之借款人，是尚
      無從僅以陳昌煥於一審所為之證言，即認定再審被告有委任陳昌煥向再審原告
      借款云云，其認定豈無率斷之嫌。
  (三)又再審原告於九十二年六月十六日收受本院九十一年度簡上字第四○號民事確
      定判決後，對於該判決之結果深感不服，鑑於本件乃二審確定之案件，已不得
      上訴謀求救濟，為尋覓足以再審本案之事由，乃於九十二年六月二十六日聯絡
      訴外人陳昌煥之配偶葉春妹，並親赴其位於楊梅之住家拜訪，告以可否於訴外
      人陳昌煥生前留下之遺物中，代為找尋有關本案之重要證物，幸經葉春妹鼎力
      幫忙，終在訴外人陳昌煥生前經營之工廠發現一封以十行紙書寫之信函，該信
      函乃訴外人陳昌煥於八十八年一月七日寫給再審被告劉達豊之信函，其上載：
      「達豊弟您好：時已入冬天氣漸泠，並且時晴時雨，真不好受，在此祝您萬事
      如意。前些時候電話聯絡時似乎不如以往熱誠不知為何？人生在世雖已過百是
      每個人跑不掉的，不是我們的再爭也枉然，舉頭三尺有神明，凡事問心無愧就
      可，爭得你死我活又如何？民國八十三年景氣好時生意做不完日夜加班，當時
      你和同學乙○○及澎湖洪榮郎借票交由我向八德市大湳丙○○先生調現想撐下
      去，但天不從人願，到最後通通退票，當時葉先生就要提民刑訴訟，經我一再
      要求而作罷，爾後經過大家誠懇協商，於八十六年六月十九日到水美貴斌公司
      協調結果您應負責償還葉先生新臺幣三百萬元，並自八十六年七月十五日起償
      還每月十萬元及利息每百萬元每月一萬元計算，其餘三百餘萬由我負責，如此
      葉先生也欣然同意，且大加讚揚您的負責擔當的精神，您走後葉先生還把我罵
      得一文不值，自此以後您也陸續付了八個月就未再付，於是葉先生就提民刑事
      訴訟，然我還是要求他撤狀，因刑事部份是公訴罪不能撤，於是轉要求法院作
      不起訴處分。我認為有欠人的就要還人家，只是早晚的事，或許現在有困難才
      會拖延決無賴債之事，為此葉先生要我帶他到您府上告訴令堂，但我還是堅持
      不要告訴令堂，天大的事都要解決，又何必如此呢？我辛苦經營的事業現在可
      說是完全失敗，工廠住家全部過戶給別人，還差數百萬元，真令人感慨，能怪
      誰？只有一個人『自己』。最令我痛心的事不是事業失敗而是生我養我的母親
      ，竟看到如此下場，看不下去而在今年媽祖生日的第二天我出門後不久便服下
      農藥自殺身亡( 請弟不要張揚好嗎？ )，您說我要如何面對我的宗長外家？且
      家母一再交待有欠人的就努力賺還人家。現在我已搬家，雖然我很努力的在拼
      ，每月所得亦極為有限，扣除生活費幾乎所剩無幾，您年輕有為且有那麼好的
      家世，要東山再起有何難？言歸正傳，無論如何請老弟履行八十六年六月十九
      日晚上跟葉先生商量好的協議( 票已在我身上 )拜託好嗎？如有何困難請說出
      來事情總要解決的，您說對嗎？」等語。依上開信函所載內容觀之，再審被告
      劉達豊曾於八十六年六月十九日就系爭借款與再審原告協議清償事宜，並同意
      由其負責清償三百萬元，並自八十六年七月十五日起償還每月十萬元及按月利
      率百分之一計算之利息即每百萬元每月一萬元。此項協議結果核與再審原告於
      一審所提出之電匯款項明細表記載之匯款日期及匯款金額相符( 見原確定判決
      書附表三 )，堪認訴外人陳昌煥於一審證稱：系爭借款乃再審被告劉達豊委由
      其出面向再審原告所借，所借得之款項均供再審被告劉達豊個人生意週轉之用
      等語，應非虛妄，否則，再審被告劉達豊又何須出面與再審原告協議清償事宜
      ？因此，縱認本件三百零五萬一千元之消費借貸法律關係，係存在於再審原告
      與證人陳昌煥之間，惟再審被告劉達豊既委由證人陳昌煥出面向再審原告借款
      ，則證人陳昌煥與再審被告劉達豊之間顯有另一委任借款之關係存在。證人陳
      昌煥受再審被告劉達豊委託出面向再審原告借款，陳昌煥因處理借款之委任事
      務而對再審原告負擔必要之債務，依民法第五百四十六條第二項之規定，陳昌
      煥得請求再審被告劉達豊代其清償負欠再審原告之借款債務，故再審被告劉達
      豊為履行其對陳昌煥之代償義務，而簽發系爭本票予再審原告，亦有第三人清
      償之票據原因關係存在，至為灼然。
  (四)再退步言之，即便上開證據仍無從認定訴外人陳昌煥與再審被告劉達豊之間有
      另一委任借款之法律關係存在，惟就上揭信函所載內容觀之，亦可認定再審被
      告劉達豊願承擔訴外人陳昌煥負欠再審原告之系爭債務，則兩造之間亦有債務
      承擔之票據原因關係存在。
  (五)按「民事訴訟法第四百九十二條第一項第十一款所謂當事人發現未經斟酌之證
      物或得使用該證物，係指在前訴訟程序不知有該證物，現始知之，或雖知有此
      而不能使用，現始得使用者而言。」( 最高法院三十二年度上字第一二四七號
      判例意旨參照 )。查本件再審之訴再審原告所提之新證物即上開訴外人陳昌煥
      於八十八年一月七日寫給再審被告劉達豊之信函，於前訴訟程序中即已存在，
      然再審原告一直不知有此證物存在致未提出並經原審斟酌，現始知之，從而，
      該證物當符合民事訴訟法第四百九十六條第一項第十三款所稱之當事人發現未
      經斟酌之證物，且該證物足以證明再審被告簽發系爭本票顯有票據之基礎原因
      關係存在，如經斟酌當可受較有利之裁判，是再審原告據此提起本件再審之訴
      ，顯符合民事訴訟法第四百九十六條第一項第十三款之規定。
三、證據：提出信函影本一件。
乙、再審被告方面：再審被告未提出書狀為何聲明或陳述。
丙、本院依職權調閱本院九十一年度簡上字第四○號卷、九十年度竹簡字第二一一號
    卷及臺灣新竹地方法院檢察署八十七年度偵字第七三九七號偵查卷宗。
    理    由
一、按再審之訴顯無再審理由者，得不經言詞辯論，以判決駁回之，民事訴訟法第五
    百零二條第二項定有明文。
二、次按，當事人發現未經斟酌之證物或得使用該證物者，但以如經斟酌可受較有利
    益之裁判者為限，得以再審之訴對於確定終局判決聲明不服，固為民事訴訟法第
    四百九十六條第一項第十三款所明定。惟所謂當事人發見未經斟酌之證物，係指
    前訴訟程序事實審之言詞辯論終結前已存在之證物，因當事人不知有此，致未經
    斟酌，現始知之者而言( 最高法院二十九年度上字第一○○五號判例參照 )。又
    發見人證，不能據為再審之訴之事由，以發見新證物為理由提起再審之訴時，本
    於同一旨趣，自亦不許以發見之人證與發見之新證物合用為證( 最高法院二十三
    年上字第二九五一號判例參照 )。
三、茲就再審原告所主張之再審理由，一一論述如下：
  (一)本件再審原告主張其於本案九十一年度簡上字第四○號民事確定判決後，曾聯
      繫訴外人陳昌煥之配偶葉春妹，在陳昌煥生前經營之工廠發現一封由陳昌煥以
      十行紙書寫予再審被告劉達豊之信函，內載再審被告劉達豊曾於八十六年六月
      十九日就系爭借款與再審原告協議清償事宜，並同意由其負責清償三百萬元，
      並自八十六年七月十五日起償還每月十萬元及按月利率百分之一計算之利息即
      每百萬元每月一萬元等語，惟觀之再審原告所提之上開十行紙信函是否確係陳
      昌煥本人所書立，因陳昌煥已過世，而再審原告就此既未舉證證明，其真實性
      尚非無疑，且陳昌煥書立該十行紙信函後是否曾寄予或交付再審被告劉達豊收
      受，亦未經再審原告提出具體證據資料加以證明，則再審原告主張依上開十行
      紙信函，得以證明再審被告劉達豊曾於八十六年六月十九日就系爭借款與再審
      原告協議清償事宜，並同意由其負責清償三百萬元乙節，尚非無疑。
  (二)又縱認訴外人陳昌煥確有書立上開十行紙信函，提及再審被告劉達豊曾於八十
      六年六月十九日就系爭借款與再審原告協議清償事宜，並同意由其負責清償三
      百萬元等語，惟陳昌煥前於本院九十年度竹簡字第二一一號案件第一審程序調
      查時既曾親自以證人身分到庭結證：「( 問：是否認識兩造？因何事認識？ )
      答：認識。我是因本件乙○○的票跳票才認識乙○○，我有拿乙○○的票向丙
      ○○調現，是劉達豊拿乙○○的票拜託我調現，我才向丙○○調現，錢是劉達
      豊拿走，這樣的情形陸陸續續好幾次有兩三年以上，錢是劉達豊借的，之前有
      借有還，後來出問題的有三百多萬元。」、「( 問：餘款如何處理？ )答：當
      時在楊梅我家談，有我、劉達豊、丙○○三個人談，是說要分期還，還有一部
      分後又沒有還，後來有一天晚上，我、劉達豊、丙○○、乙○○、丙○○的兒
      子在劉達豊住處商談解決方式，讓劉達豊再分期，由劉達豊、乙○○兩人在本
      票上簽名。」等語( 詳本院九十年度竹簡字第二一一號案卷第八十四頁及第八
      十五頁 )，其所述核與上開十行紙信函書立之內容大致相符，則本院九十一年
      度簡上字第四○號民事案件既斟酌陳昌煥前揭證言，與再審原告前於八十七年
      間告訴陳昌煥涉犯詐欺案件，於臺灣新竹地方法院檢察署八十七年度偵字第七
      三九七號偵查案件時到庭所為係其向再審原告借款之陳述不符，且參酌本件借
      款人為何人顯影響陳昌煥是否須就系爭借款負責，故其與再審被告劉達豊間自
      具有利害相左之關係，而陳昌煥遭再審原告告訴刑事詐欺時，攸關陳昌煥是否
      須擔負詐欺之刑事責任，如其果僅係代再審被告劉達豊向再審原告借款，並所
      借之款項均如數交付予再審被告劉達豊，則衡情，陳昌煥當會在該欺詐案之偵
      查中供述前開情節以卸免其責任，但陳昌煥卻未為上情之陳述，反承認伊為借
      款人，在在均足以認定本件之借款人為陳昌煥甚明，佐以再審原告於原審九十
      二年五月二十一日言詞辯論期日時亦稱：「( 問：在借款過程中，再審被告劉
      達豊有無出面與你接洽過？ )答：沒有，在退票前都是由陳昌煥跟我說的。陳
      昌煥就拿支票來直接跟我調現金，並沒有說何人所借。」等語( 詳本院九十一
      年度簡上字第四○號案卷第三百五十三頁 )，乃判斷陳昌煥於本案第一審所為
      之前揭證言顯無從作為認定再審被告劉達豊為本件借款人之依據，是以再審原
      告提出陳昌煥書立之十行紙信函記載之內容既與陳昌煥上開到庭證述情節相合
      ，同上所述原由，顯亦無法作為認定再審被告劉達豊為本件借款人之依據。從
      而，再審原告所提上開十行紙信函經斟酌後既無從作為對其有利之證物，則其
      主張依上開信函觀之，再審被告劉達豊與證人陳昌煥間有委任借款之關係，且
      兩造之間有債務承擔之票據原因關係等情，亦屬無據，難以採信。是再審原告
      執上開十行紙信函，謂其有發現未經斟酌之證物經斟酌後可受較有利益之裁判
      ，得以提起本件再審之訴之理由，顯乏依據，難以准許。
  (三)末查，再審原告另主張證人陳昌煥受再審被告劉達豊委託出面向再審原告借款
      ，依民法第五百四十六條第二項之規定，陳昌煥得請求再審被告劉達豊代其清
      償負欠再審原告之借款債務，故再審被告劉達豊為履行其對陳昌煥之代償義務
      ，而簽發附表一之本票予再審原告，亦有第三人清償之票據原因關係存在，原
      審未為此認定有率斷之嫌等語，既未表明原確定判決有如何合於法定再審理由
      之具體情事，則其據此提起本件再審之訴，顯有未洽，遑論原審就此亦已於判
      決理由七(二)項敘明：「．．．劉達豊否認與訴外人陳昌煥間有消費借貸關係
      存在，而訴外人陳昌煥於其被訴詐欺刑事案件偵查中及原審訊問時，亦均未證
      述有借款予上訴人劉達豊之情，準此，顯難認上訴人劉達豊與訴外人陳昌煥間
      有消費借貸關係存在，自無從據以推論上訴人劉達豊簽發如附表一所示本票係
      代陳昌煥清償，因此，被上訴人以上訴人劉達豊係訴外人陳昌煥借款之利害第
      三人，其簽發系爭本票係代陳昌煥清償借款作為上訴人劉達豊簽發系爭本票之
      基礎原因關係，洵屬無據。次查，訴外人陳昌煥雖於第一審調查程序時證述：
      其係受上訴人劉達豊委託拿乙○○的票向被上訴人調現等語，惟此除與陳昌煥
      於前開詐欺案件偵查中到庭所為係其向被上訴人借款之陳述不符，且陳昌煥與
      上訴人劉達豊間具有利害相左之關係，在其遭被上訴人告訴刑事詐欺時，攸關
      陳昌煥是否須擔負詐欺之刑事責任時，亦未供稱上訴人劉達豊為系爭借款之借
      款人云云，尚無從僅以陳昌煥於原審所為之證言，即認定上訴人劉達豊有委任
      陳昌煥向被上訴人借款，並被上訴人所舉之證據亦無法作為前揭上訴人劉達豊
      有委任陳昌煥借款事實之認定依據，故被上訴人以上訴人與訴外人陳昌煥間有
      委任關係存在，上訴人簽發如附表一所示本票係為履行其對陳昌煥之代償義務
      ，有第三人清償之票據原因關係存在云云，亦乏所據。」等情，亦無何違背經
      驗法則，及有適用法規顯有錯誤之情形，是再審原告此部份主張，與民事訴訟
      法第四百九十六條第一項規定之各款再審事由要件不符，亦難准許。
  (四)綜上，再審原告以原確定判決有發見未經斟酌證物之再審理由提起本件再審之
      訴，核與上開再審理由規定之要件不符，此外，再審原告並未表明原審判決有
      何其他應予再審之理由，故再審原告提起本件再審之訴，顯無理由，應予駁回
      。
據上論結，本件再審之訴顯無理由，依民事訴訟法第五百零五條、第四百三十六條之
一第三項、第五百零二條第二項、第七十八條，判決如主文。
中　　　華　　　民　　　國　　九十三　　年　　 一 　　　月　　  五  　　日
                                    臺灣新竹地方法院民事第二庭
~B審判長法官　蔡孟芳
~B　　　法官　鄭子俊
~B　　　法官　王佳惠
右為正本係照原本作成。
本判決不得上訴。
~B法院書記官　林淑瑜
中　　　華　　　民　　　國　　九十三　　年　　 一 　　　月　　  六 　　 日
~F0
~T48
┌──────────────────────────────────────────────────┐
│附表一（本票）：　　　　　　　　　　　　　　　　　　　　　　　　　　　　　　　　　　　　            │
├─┬─────────┬───────┬─────────┬─────────┬──────────┤
│編│　發　　票　　日　│票　面　金　額│　到　　期　　日　│利　息　起　算　日│本　　票　　號　　碼│
│號│　　　　　　　　　│（新　台　幣）│　　　　　　　　　│　（至清償日止）　│　　　　　          │
│  │                  │              │                  │                  │                    │
├─┼─────────┼───────┼─────────┼─────────┼──────────┤
│１│八十八年五月二十二│拾萬元　　　│八十九年六月二十日│八十九年六月二十日│CH-NO-０８０４９４　│
│　│日　　　　　　　　│　　　　　　　│　　　　　　　　　│　　　　　　　　　│　　　　　　　　　　│
├─┼─────────┼───────┼─────────┼─────────┼──────────┤
│２│八十八年五月二十二│拾萬元　　　│八十九年八月二十日│八十九年八月二十日│CH-NO-０８０４９５　│
│　│日　　　　　　　　│　　　　　　　│　　　　　　　　　│　　　　　　　　　│　　　　　　　　　　│
├─┼─────────┼───────┼─────────┼─────────┼──────────┤
│３│八十八年五月二十二│拾萬元　　　│八十九年十月二十日│八十九年十月二十日│CH-NO-０８０４９６　│
│　│日　　　　　　　　│　　　　　　　│　　　　　　　　　│　　　　　　　　　│　　　　　　　　　　│
├─┼─────────┼───────┼─────────┼─────────┼──────────┤
│４│八十八年五月二十二│拾萬元　　　│八十九年十二月二十│八十九年十二月二十│CH-NO-０８０４９７　│
│　│日　　　　　　　　│　　　　　　　│日　　　　　　　　│日　　　　　　　　│　　　　　　　　　　│
├─┼─────────┼───────┼─────────┼─────────┼──────────┤
│５│八十八年五月二十二│壹拾伍萬元　　│九十年三月二十日　│九十年三月二十日　│CH-NO-０８０４９８　│
│　│日　　　　　　　　│　　　　　　　│　　　　　　　　　│　　　　　　　　　│　　　　　　　　　　│
└─┴─────────┴───────┴─────────┴─────────┴──────────┘
┌──────────────────────────────────────────────┐
│附表二（支票）：                                                                            │
├──┬───┬────────┬─────┬──────┬─────┬───────┬───┤
│編號│發票人│付款人          │發票日    │票面金額    │帳　號    │支票號碼      │背書人│
├──┼───┼────────┼─────┼──────┼─────┼───────┼───┤
│一  │乙○○│新竹市第一信用合│八十五年十│五十五萬三千│二─００二│ＱＡ０一一一六│陳昌煥│
│    │      │作社東南分社    │一月五日  │元          │三九０    │一七          │      │
├──┼───┼────────┼─────┼──────┼─────┼───────┼───┤
│二  │乙○○│新竹市第一信用合│八十五年十│五十九萬七千│二─００二│ＱＡ０一一一六│陳昌煥│
│    │      │作社東南分社    │二月五日  │元          │三九０    │二五          │      │
├──┼───┼────────┼─────┼──────┼─────┼───────┼───┤
│三  │乙○○│新竹市第一信用合│八十五年十│七十二萬元  │二─００二│ＱＡ０一一一六│陳昌煥│
│    │      │作社東南分社    │二月五日  │            │三九０    │二九          │      │
├──┼───┼────────┼─────┼──────┼─────┼───────┼───┤
│四  │乙○○│新竹市第一信用合│八十六年一│四十八萬二千│二─００二│ＱＡ０一一一六│陳昌煥│
│    │      │作社東南分社    │月五日    │元          │三九０    │一八          │      │
├──┼───┼────────┼─────┼──────┼─────┼───────┼───┤
│五  │乙○○│新竹市第一信用合│八十六年一│四十三萬六千│二─００二│ＱＡ０一一一六│陳昌煥│
│    │      │作社東南分社    │月十日    │元          │三九０    │二二          │      │
├──┼───┼────────┼─────┼──────┼─────┼───────┼───┤
│六  │乙○○│新竹市第一信用合│八十六年一│二十六萬三千│二─００二│ＱＡ０一一一六│陳昌煥│
│    │      │作社東南分社    │月十五日  │元          │三九０    │二七          │      │
└──┴───┴────────┴─────┴──────┴─────┴───────┴───┘
┌────────────────────────┐
│附表三（被上訴人提出之上訴人電匯款項明細表）：  │
├──────────┬───┬─────────┤
│匯款日期            │匯款人│匯款金額          │
├──────────┼───┼─────────┤
│八十六年七月十五日  │乙○○│十三萬元          │
├──────────┼───┼─────────┤
│八十六年八月十五日  │乙○○│十二萬九千元      │
├──────────┼───┼─────────┤
│八十六年九月十八日  │乙○○│十二萬八千元      │
├──────────┼───┼─────────┤
│八十六年十月二十七日│乙○○│十二萬七千元      │
├──────────┼───┼─────────┤
│八十七年六月九日    │劉達豊│二萬二千元        │
├──────────┴┬──┴─────────┤
│  電   匯   金   額   │      五十三萬六千元    │
├───────────┼────────────┤
│  現   金   給   付   │      三十一萬五千元    │
├───────────┼────────────┤
│  合             計   │      八十五萬一千元    │
└───────────┴────────────┘
